臺灣新竹地方法院宣示判決筆錄　　　　　　100年度易字第6號
公　訴　人　臺灣新竹地方法院檢察署檢察官
被　　　告　黃文助
　　　　　　李文台
上　2　人
選任辯護人　許麗美律師
被　　　告　陳俊竹
　　　　　　洪子婷
　　　　　　林智強
　　　　　　楊雅嵐
　　　　　　黃美鈴
　　　　　　黃文葆
　　　　　　張家慈
上列被告等因賭博案件，經檢察官提起公訴（99年度偵字第3800
號）後，聲請本院改依協商程序而為判決，於中華民國100 年8
月31日下午5 時在本院刑事第八法庭宣示判決，出席職員如下：
　　　　　　　　　　　　　　　　　　審判長法　官　周美玲
　　　　　　　　　　　　　　　　　　　　　書記官　蕭惠婷
　　　　　　　　　　　　　　　　　　　　　通　譯　宋采昱
法官起立朗讀判決主文、犯罪事實要旨、處罰條文、附記事項，
及告以上訴限制、期間並提出上訴狀之法院，且諭知記載其內容
：
一主文：
黃文助共同意圖營利，聚眾賭博，處有期徒刑陸月，如易科罰金
，以新臺幣壹仟元折算壹日，併科罰金新臺幣伍萬元，罰金如易
服勞役，以新臺幣壹仟元折算壹日。扣案如附表編號一至三所示
之物，均沒收。
李文台共同意圖營利，聚眾賭博，處有期徒刑伍月，如易科罰金
，以新臺幣壹仟元折算壹日。扣案如附表編號一至三所示之物，
均沒收。
陳俊竹共同意圖營利，聚眾賭博，處有期徒刑伍月，如易科罰金
，以新臺幣壹仟元折算壹日。扣案如附表編號一至三所示之物，
均沒收。
洪子婷共同意圖營利，聚眾賭博，處有期徒刑貳月，如易科罰金
，以新臺幣壹仟元折算壹日。緩刑貳年，並依執行檢察官之指示
向公庫支付新臺幣肆萬元。扣案如附表編號一至三所示之物，均
沒收。
林智強共同意圖營利，聚眾賭博，處有期徒刑貳月，如易科罰金
，以新臺幣壹仟元折算壹日。緩刑貳年，並依執行檢察官之指示
向公庫支付新臺幣肆萬元。扣案如附表編號一至三所示之物，均
沒收。
楊雅嵐共同意圖營利，聚眾賭博，處有期徒刑貳月，如易科罰金
，以新臺幣壹仟元折算壹日。緩刑貳年，並依執行檢察官之指示
向公庫支付新臺幣肆萬元。扣案如附表編號一至三所示之物，均
沒收。
黃美鈴共同意圖營利，聚眾賭博，處有期徒刑貳月，如易科罰金
，以新臺幣壹仟元折算壹日。緩刑貳年，並依執行檢察官之指示
向公庫支付新臺幣肆萬元。扣案如附表編號一至三所示之物，均
沒收。
黃文葆在公眾得出入之場所賭博財物，處罰金新臺幣萬元，如
易服勞役，以新臺幣壹仟元折算壹日。扣案如附表編號四所示之
物，沒收之。
張家慈在公眾得出入之場所賭博財物，處罰金新臺幣萬元，如
易服勞役，以新臺幣壹仟元折算壹日。
二犯罪事實要旨：
(一)被告黃文助、李文台分別在新竹市○○路610 號1 樓之公眾得
  出入之不特定多數人可共見共聞之「福岡電子遊戲場」（下稱
  本件遊戲場）擔任負責人、晚班經理，被告洪子婷、林智強、
  楊雅嵐、黃美鈴及朱依誠等5 人則為本件遊戲場內制服員工（
  朱依誠經本院通緝中），負責為顧客兌換代幣、再來娛樂卡（
  下稱再玩卡），被告陳俊竹亦為上開遊戲場員工，負責為顧客
  將再玩卡兌換為現金，惟被告陳俊竹平日均著便服佯為顧客，
  以規避警方查緝。被告黃文助、李文台、洪子婷、林智強、楊
  雅嵐、朱依誠、黃美鈴、陳俊竹及本件遊戲場內由被告黃文助
  所雇某姓名、年籍均不詳為早班經理之成年男子與另名姓名、
  年籍亦均不詳，佯為顧客實為本件遊戲場內便服員工之成年男
  子間等10人基於共同意圖營利供給賭博場所、聚眾賭博之犯意
  聯絡併基於公然賭博之犯意，自民國98年12月間起，在擺設如
  附表編號一所示共200 臺電子遊戲機臺（各含機臺內IC卡共20
  0 片）之本件遊戲場內，與不特定人賭博財物，賭博方式係由
  賭客以10比1 比例向本件遊戲場內服務人員購買代幣，再以代
  幣投入機臺進行賭玩，若押中可得與押注倍數相當之小鋼珠；
  若未押中，則投入之代幣悉歸店家所有，賭客不續玩時，可向
  被告洪子婷、林智強、楊雅嵐、朱依誠、黃美鈴制服員工將賭
  客累積之小鋼珠結算換成再玩卡，如賭客持再玩卡欲換取現金
  時，則由該上開制服員工或被告黃文助、李文台示意賭客持之
  向被告李文台或在本件遊戲場內穿著便服佯裝顧客之被告陳俊
  竹，至被告李文台、陳俊竹指定之店內如廁所前方客人休息區
  、廁所後方堆置雜物之倉庫等隱密處，依再玩卡上所示分數按
  1 比1 比率換為現金。
(二)喬裝賭客之員警郭盛裕自98年10月18日起，以隔數日去1 次，
  每次把玩數小時之方式持續前往本件遊戲場以上開方式把玩機
  臺，俟同月某日即其第3 次前往把玩後，向被告李文台詢問如
  不想再玩，可否以再完卡換回現金，被告李文台即走向被告陳
  俊竹旁點頭示意，被告陳俊竹遂帶郭盛裕至上開倉庫，收取郭
  盛裕之再玩卡後，依該卡所示分數換為現金交給郭盛裕。郭盛
  裕以上開把玩機臺後兌換之再玩卡，向被告黃文助所雇某不詳
  姓名年籍之佯為顧客實為該遊戲場便服員工之成年男子及被告
  陳俊竹2 人以再玩卡所示分數換回現金近20次，且多次目睹該
  某不詳男子及被告陳俊竹亦以上開方式讓多名姓名、年籍不詳
  之顧客，以上開把玩機臺後兌換之再玩卡所示分數換回現金，
  並以密錄設備將之錄影存證。郭盛裕又於98年12月31日喬裝賭
  客前往本件遊戲場內以上開方式把玩機臺後，依被告李文台指
  示至上開客人休息區，以不詳數量、積分之再玩卡向被告李文
  台換回不詳數額現金，且目睹李文台亦以上開方式讓數名姓名
  、年籍不詳之顧客，以上開把玩機臺後兌換之再玩卡所示分數
  換回現金，並以密錄設備將之錄影存證。
(三)另有公然賭博犯意之張家慈、李美玲、黃文葆於本件遊戲場內
  ，各為後述之賭博行為：
1.張家慈於98年12月4 日至本件遊戲場內以同上述方式把玩機臺
  後，依被告陳俊竹指示至該上開倉庫，以不詳數量、積分之再
  玩卡向被告陳俊竹換回不詳數額現金後離去。
2.李美玲（經臺灣新竹地方法院檢察署檢察官另為緩起訴處分）
  於99年1 、2 月間及同年4 月間至本件遊戲場內以同上述方式
  把玩機臺後，以1 張再玩卡換回現金新臺幣（下同）1,000 元
  方式，向本件遊戲場內某姓名、年籍不詳為早班經理之成年男
  子，換回現金。
3.黃文葆於99年2 月間至本件遊戲場內以同上述方式把玩機臺後
  ，依被告陳俊竹指示至上開客人休息區與倉庫間某處，以1,00
  0 分之再玩卡10張向被告陳俊竹換回現金10,000元；又於99年
  5 月3 日23時許，再依被告陳俊竹指示至上開倉庫以1,000 分
  之再玩卡5 張向被告陳俊竹換回現金5,000 元。
  原喬裝賭客在上開客人休息區等待之郭盛裕見狀，隨即撥打電
  話通知新竹市警察局第一分局警員持本院核發之99年度聲搜字
  第342 號搜索票到場執行搜索而查獲上開各情，並扣得附表編
  號一至五所示各物。
三處罰條文：
  刑法第266 條第1 項前段、第2 項、第268 條、第55條、第41
  條第1 項前段、第42條第3 項、第74條第1 項第1 款、第2 項
  第4 款、第38條第1 項第2 款、第3 款，刑法施行法第1 條之
  1 。
四附記事項：
  附表編號五所示各物，與本件犯罪無關，爰不為沒收之宣告，
  附此敘明。
五協商判決除有刑事訴訟法第455 條之4 第1 項第1 款於本訊問
  程序終結前，被告撤銷協商合意或檢察官撤回協商聲請者；第
  2 款被告協商之意思非出於自由意志者；第4 款被告所犯之罪
  非第455 條之2 第1 項所定得以協商判決者；第6 款被告有其
  他較重之裁判上一罪之犯罪事實者；第7 款法院認應諭知免刑
  或免訴、不受理者情形之一，及違反同條第2 項「法院應於協
  商合意範圍內為判決；法院為協商判決所科之刑，以宣告緩刑
  或2 年以下有期徒刑、拘役或罰金為限」之規定者外，檢察官
  與被告均不得上訴。
六如有前項得上訴之情形，得自收受宣示判決筆錄送達之日起10
  日內，向本院提出上訴書狀，上訴於第二審法院。
中    華    民    國    100     年    8   月    31    日
                  刑事第三庭    書  記  官     蕭惠婷
                                審判長法官     周美玲
以上筆錄正本係照原本作成。
中    華    民    國    100     年    8   月    31    日
                                書  記  官     蕭惠婷
附錄本案處罰實體法條全文：
中華民國刑法第266 條：
在公共場所或公眾得出入之場所賭博財物者，處 1 千元以下罰
金。但以供人暫時娛樂之物為賭者，不在此限。
當場賭博之器具與在賭檯或兌換籌碼處之財物，不問屬於犯人與
否，沒收之。
中華民國刑法第268 條：
意圖營利，供給賭博場所或聚眾賭博者，處 3 年以下有期徒刑
，得併科 3 千元以下罰金。
附表：
┌──┬───────────────────────────┬────────┐
│編號│         扣  案  物  品  名  稱  及  其  數  量       │    備  註      │
├──┼───────────────────────────┼────────┤
│ 一 │「水果王」60臺、「旋風」20臺、「勝利駱駝」20臺、「彌次│當場賭博之器具，│
│    │喜多」10臺、「風神」10臺、「飛鷹戰神」20臺、「工程車」│由新竹市警察局第│
│    │20臺、「SLOW」40臺之電動賭博機具共200 臺（含機臺內IC板│一分局北門派出所│
│    │共200片）。                                           │於民國99年5 月4 │
│    │                                                      │日交付被告李文台│
│    │                                                      │代為保管（保管部│
│    │                                                      │分不含IC板）。  │
├──┼───────────────────────────┼────────┤
│ 二 │賭資新臺幣壹萬伍仟陸佰元。                            │兌換籌碼處之財物│
│    │                                                      │，臺灣新竹地方法│
│    │                                                      │院檢察署民國99年│
│    │                                                      │5 月6 日贓款字第│
│    │                                                      │00000000號。    │
├──┼───────────────────────────┼────────┤
│ 三 │再玩卡壹佰肆拾張、來賓每日寄珠單拾壹張。              │被告黃文助、李文│
│    │                                                      │台、洪子婷、林智│
│    │                                                      │強、楊雅嵐、朱依│
│    │                                                      │誠（朱依誠經本院│
│    │                                                      │通緝中）、黃美鈴│
│    │                                                      │、陳俊竹所有供本│
│    │                                                      │件共同意圖營利，│
│    │                                                      │聚眾賭博罪犯罪所│
│    │                                                      │用之物。        │
├──┼───────────────────────────┼────────┤
│ 四 │現金新臺幣伍仟元。                                    │被告黃文葆所有，│
│    │                                                      │犯本件在公眾得出│
│    │                                                      │入之場所賭博財物│
│    │                                                      │罪所得之財物，臺│
│    │                                                      │灣新竹地方法院檢│
│    │                                                      │察署民國99年5 月│
│    │                                                      │6 日贓款字第9900│
│    │                                                      │0107號。        │
├──┼───────────────────────────┼────────┤
│ 五 │「福岡電子遊戲場」員工聯絡簿張、員工站島及休息時間表│與本件犯罪無關連│
│    │張（附於臺灣新竹地方法院檢察署99年度偵字第3800號卷一│，不予宣告沒收。│
│    │第297至301頁）、微電腦打卡片陸張。                    │                │
└──┴───────────────────────────┴────────┘